臺灣高等法院臺南分院刑事判決
110年度上訴字第959號
上  訴  人  
即  被  告  戴宏名


上列上訴人因毒品危害防制條例案件，不服臺灣嘉義地方法院11
0年度訴緝字第4號，中華民國110年7月22日第一審判決（起訴案
號：臺灣嘉義地方檢察署109年度偵字第9858號、第10050號），
提起上訴，本院判決如下：
    主  文
上訴駁回。
    理  由
一、按刑事訴訟法第350條、第361條、第362條、第367條規定，
    不服地方法院之第一審判決而上訴者，須提出上訴書狀，並
    應敘明具體理由，為上訴必備之程式；倘已提出上訴理由，
    但所提非屬具體理由者，則由第二審法院以上訴不合法律上
    之程式，判決駁回。而所謂具體理由，固不以其書狀應引用
    卷內訴訟資料，具體指摘原審判決不當或違法之事實，亦不
    以新事實或新證據為上訴理由時，應具體記載足以影響判決
    結果之情形為必要。但上訴之目的，既在請求第二審法院撤
    銷或變更第一審之判決，所稱「具體」，當係抽象、空泛之
    反面，若僅泛言原判決認事用法不當、採證違法或判決不公
    、量刑過重等空詞，而無實際論述內容，或所舉之事由不足
    為其上訴理由之所憑，均難認具體。是以上訴人之上訴書狀
    ，雖有敘述上訴理由，惟未具體敘述第一審判決有何上述違
    法、不當情形，其所為上訴，即不符合上訴之法定要件。
二、被告上訴意旨略以：被告僅高中畢業之智識程度，犯案動機
    是為了幫助朋友，並無獲利；且犯案模式單純固定，惡性實
    非重大，若量處原審主文所示之刑，尚嫌過重，原判決似仍
    有可斟酌之處。
三、經查：
　㈠原判決認定上訴人即被告戴宏名明知甲基安非他命係毒品危
    害防制條例所管制之第二級毒品，不得販賣，竟與施德政（
    由原審另案審結）共同基於販賣第二級毒品甲基安非他命之
    犯意聯絡，先由施德政以手機門號0000000000號與鄧志偉通
    話聯繫毒品交易事項後，再指示戴宏名於民國（下同）109
    年10月10日晚上11時許，前往嘉義市○○路000號，交付甲基
    安非他命1小包予鄧志偉，並於收取新臺幣（下同）1,000元
    後，如數交還給施德政等事實，是依憑被告於偵查、原審審
    理中之自白，及證人即共同被告施德政於警、偵訊中之證詞
    ；且有手機門號0000000000號之通訊監察譯文、搜索票、嘉
    義縣警察局民雄分局搜索扣押筆錄、扣押物品目錄表、扣案
    物品照片、高雄市立凱旋醫院濫用藥物成品檢驗鑑定書、遠
    傳電信資料查詢等在卷可稽，及如原判決附表編號1-4所示
    之物扣案可資佐證，因而論以被告毒品危害防制條例第4條
    第2項之販賣第二級毒品罪；並敘明被告與施德政就本案犯
    行間，有犯意聯絡及行為分擔，均為共同正犯，及依毒品危
    害防制條例第17條第2項減輕其刑，再依刑法第59條規定遞
    酌減其刑，因而量處被告有期徒刑2年8月。扣案如原判決附
    表編號1所示透明結晶5包，經鑑定結果為第二級毒品甲基安
    非他命，有高雄市立凱旋醫院濫用藥物成品檢驗鑑定書在卷
    可參，不問屬於犯罪行為人與否，除取樣鑑驗用罄部分外，
    餘應依毒品危害防制條例第18條第1項規定宣告沒收銷燬之
    。至盛裝上開毒品之外包裝袋，因與其上毒品直接沾染、碰
    觸而難以完全析離，亦無析離之必要與實益，應與毒品視為
    一體，併依上開規定諭知沒收銷燬之；扣案如原判決附表編
    號2所示之黑色三星廠牌手機1支，共同被告施德政在販賣毒
    品時曾用來聯絡購毒者；附表編號3、4之電子磅秤及斜削吸
    管，係販賣毒品前用來挖取毒品及秤重所用之物，堪認上開
    物品為本件販賣第二級毒品犯行所用之物，依同條例第19條
    第1項規定宣告沒收。經核原判決認事用法並無違誤。
　㈡被告上訴雖以前開情詞指摘原判決量刑過重。但按刑事審判
    旨在實現刑罰權之分配的正義，故法院對有罪被告之科刑，
    應符合罪刑相當之原則，使輕重得宜，罰當其罪，以契合社
    會之法律感情，此所以刑法第57條明定科刑時應審酌一切情
    狀，尤應注意該條所列10款事項以為科刑輕重之標準，俾使
    法院就個案之量刑，能斟酌至當。而「量刑輕重」係屬事實
    審法院得依職權自由裁量之事項，苟已斟酌刑法第57條各款
    所列情狀而未逾越法定刑度，不得遽指為違法。經查：
　１原判決審酌被告曾有施用毒品之前科素行（不構成累犯），
    竟未能戒除毒癮，為貪圖共犯施德政所提供之免費毒品，而
    替販賣毒品之施德政跑腿交付毒品予買家，助長毒品擴散，
    並不可取。參酌被告犯後坦承犯行，於原審審理時無故未到
    庭而遭通緝之態度，衡酌其販毒次數僅有1次，在本案犯行
    係受共犯託付而擔任跑腿及收款之角色，沒有獲利，犯罪情
    節輕微，兼衡被告自述高中畢業之智識程度，未婚無子，羈
    押前從事太陽能及油漆工、日薪1,300元至3,000元不等之家
    庭經濟狀況等一切情狀，量處有期徒刑2年8月，並為上開扣
    案物之沒收銷燬及沒收之宣告，顯是以行為人之責任為基礎
    ，斟酌刑法第57條各款事由，基於刑罰目的性之考量、刑事
    政策之取向以及行為人刑罰感應力之衡量等因素而為刑之量
    定，並未逾越法定刑度，亦無違背公平正義之精神，客觀上
    不生量刑畸重畸輕之裁量權之濫用。另所為扣押物沒收銷燬
    或沒收之諭知，亦是依法律規定所為，並無不當。
　２且本院審酌被告所犯毒品危害防制條例第4條第2項之罪，其
    法定本刑之有期徒刑為10年以上之刑，經依同條例第17條第
    2項規定減輕其刑，再依刑法第59條遞酌減其刑，可減至有
    期徒刑2年6月以上，原審僅量處有期徒刑2年8月，已在低度
    刑之列，無再予減輕之理由。是本院審核前開各量刑事由，
    認為原審所量處之刑，並未逾越法定刑度，亦未濫用自由裁
    量之權限，難認有何違法或不當。被告執前詞請求從輕量刑
    云云，顯係就原審量刑已為審酌事項再為爭執，並未具體指
    出原判決究竟有何量刑過重或不當之具體理由，純屬其個人
    主觀上對法院量刑之期盼，難認已提出具體理由。
四、綜上，被告上訴理由僅爭執原審業已審酌之事項，並未舉出
    相關之具體事由，其認原審有量刑過重之違誤，自難謂已敘
    明具體理由。是本件上訴顯無具體理由而不合法定程式，應
    予駁回，並不經言詞辯論為之。
據上論結，應依刑事訴訟法第367條前段、第372條，判決如主文
。
中　　華　　民　　國　　110 　年　　9 　　月　　2 　　日
                  刑事第二庭    審判長法  官  陳珍如
                                      法  官  陳弘能
                                      法  官  黃裕堯
以上正本證明與原本無異。
如不服本判決應於收受送達後20日內向本院提出上訴書狀，其未
敘述上訴理由者，並得於提起上訴後20日內向本院補提理由書（
均須按他造當事人之人數附繕本）「切勿逕送上級法院」。
　　　　　　　　　　　　　　　　　　　書記官  黃雅雲
中　　華　　民　　國　　110 　年　　9 　　月　　2 　　日